Minutes et répertoires du notaire René DAVID, 30 juillet 1636 - juin 1638 (étude XXXIII)
Archives nationales
- Minutes de René DAVID, 30 juillet 1636 - juin 1638; MC/ET/XXXIII/264 - MC/ET/XXXIII/269
  - Minutes. 1637, juillet - septembre, juillet - septembre 1637; MC/ET/XXXIII/266
    - GUÉRIN (Pierre) Compagnon d'étrille. § Contrat de mariage de Pierre GUÉRIN, et de Claude HAUTEREAU., 4 juillet 1637; MC/ET/XXXIII/266
      contrat de mariage; Guérin, Pierre
    - HENRY (François) Teinturier en draps Rue Mouffetard § Contrat de mariage de François HENRY, et de Suzanne PELLETIER, 5 juillet 1637; MC/ET/XXXIII/266
      contrat de mariage; Henry, François
    - CHAPPELET (Sébastien) Marchand libraire Rue Saint-Jacques § Constitution de rente passée par Sébastien CHAPPELET, à Claude CHAPPELET, son père, marchand libraire, rue Saint-Jacques., 6 juillet 1637; MC/ET/XXXIII/266
      constitution de rente; Chappelet, Sébastien
    - BOURGUIGNON (Louis) Sieur de Maison Neuve. Général des armés du Roi Rue Saint-Victor. § Contrat de mariage de Louis BOURGUIGNON et de Marie BOURSIER, femme de chambre de la Reine Mère, veuve de Pierre MARTIN, greffier., 10 juillet 1637; MC/ET/XXXIII/266
      contrat de mariage; Bourguignon, Louis
    - LESPPEE (Louis) Tailleur d'habits Rue Saint-Germain-l'Auxerrois § Contrat de mariage de Louis LESPPEE, et de Jacqueline LERICHE, 10 juillet 1637; MC/ET/XXXIII/266
      contrat de mariage; Lesppee, Louis
    - SANDRE (Nicolas) Huissier Rue Neuve Saint-Honoré. § Contrat de mariage de Nicolas SANDRE, et de Radezonde de LA MARE., 11 juillet 1637; MC/ET/XXXIII/266
      contrat de mariage; Sandre, Nicolas
    - VAILLANT (Toussaint) Portier de M. le Nonce du Pape. § Contrat de mariage de Toussaint VAILLANT, et de Claude LAMBERT., 19 juillet 1637; MC/ET/XXXIII/266
      contrat de mariage; Vaillant, Toussaint
    - LUCQUIN (Jacques) Sieur de la Boissière. § Inventaire après décès de Jacques LUCQUIN, dussé à la requête de sa veuve, Margueritte de SAIGNES. Tapisserie - Tableaux-Luth-Guitare., 20 juillet 1637; MC/ET/XXXIII/266
      inventaire; Lucquin, Jacques
    - AUDRY (François) Marchand orfèvre; Dem/t/ au bout du pont au change. § Vente par. .., à Pierre MAILLONY, tailleur d'habits, rue des Rats., 30 juillet 1637; MC/ET/XXXIII/266
      acte de vente; Audry, François
    - ORFÈVRE AUDRY François, Pont au change. § Vente par. .., 30 juillet 1637; MC/ET/XXXIII/266
    - LE ROUX (Jeanne) § Inventaire après décès de Jeanne LE ROUX, dressé à la requête de son mari, Jacques FRESCHIN, gaignedenier, dem/t/ au collège de Saint-Michel., 4 août 1637; MC/ET/XXXIII/266
      inventaire; Le Roux, Jeanne
    - MAÇON ANGLART Robert demeurant au bois de Vincennes. § Reçu par. .., 4 août 1637; MC/ET/XXXIII/266
      Anglart, Robert
    - MAÇON ANGLART Gilles Ile Notre-Dame § Reçu par..., 4 août 1637; MC/ET/XXXIII/266
      Anglart, Gilles
    - ANGLART (Robert) Maçon demeurant au bois de Vincennes. § Reçu passé par..., et Gilles ANGLART, son fils, maçon Ile Notre-Dame, à Lucien CONETTE, maître sanction., 4 août 1637; MC/ET/XXXIII/266
    - ANGLART (Gilles) Maçon Ile Notre Dame. § Reçu passé par. .. et Robert ANGLART, son père, maçon, au bois de Vincennes, à Lucien CONETTE, maître savetier., 4 août 1637; MC/ET/XXXIII/266
    - MICHEL (Guillaume) dit Longchamp. Soldat au régiment de gardes du Roi Faubourg Saint-Victor § Contrat de mariage de Guillaume MICHEL, et de Marguerite DUMONT., 19 août 1637; MC/ET/XXXIII/266
      contrat de mariage; Michel, Guillaume
    - CHIRURGIEN BRYE (Claude de) § Contrat de mariage de Claude de BRYE, 19 août 1637; MC/ET/XXXIII/266
      contrat de mariage; Brye, Claude de
    - BRYE (Claude de) Chirurgien § Contrat de mariage de Claude de BRYE, et de Claude BOUCHARD., 19 août 1637; MC/ET/XXXIII/266
    - PROU (Anne) Femme de Mathieu RAFLON. Faubourg Saint-Jacques. § Testament de Anne PROU, 22 août 1637; MC/ET/XXXIII/266
      testament; Prou, Anne
    - RAFLON (Mathieu) Bourgeois. Faubourg Saint-Jacques. § Testament de Mathieu RAFLON, 22 août 1637; MC/ET/XXXIII/266
      testament; Raflon, Mathieu
    - BAILLY (Jean) maître maçon. § Rétrocession faite à. .., par Michel DAVID, plâtrier, faubourg Saint-Martin., 30 août 1637; MC/ET/XXXIII/266
      Bailly, Jean
    - PLÂTRIER DAVID (Michel) Faubourg Saint-Martin § Rétrocession., 30 août 1637; MC/ET/XXXIII/266
      David, Michel; maçon
    - MAÇON maître BAILLY Jean § Rétrocession, 30 août 1637; MC/ET/XXXIII/266
    - MAUPINOT (Marie) § Inventaire après décès de Marie MAUPINOT, dressé à la requête de son mari, Louis DANIET, archer des ordonnances du roi, rue des Trois portes. Tapisseries, 4 septembre 1637; MC/ET/XXXIII/266
      inventaire; Maupinot, Marie
    - TAPISSERIES § Inventaire après décès de Marie MAUPINOT, femme de Louis DANIET, archer des ordonnances du roi, rue des Trois portes., 4 septembre 1637; MC/ET/XXXIII/266
      inventaire
    - CORDONNIER (maître) MOREL (Claude) Faubourg Saint-Marcel. § Présent à un inventaire., 5 septembre 1637; MC/ET/XXXIII/266
      inventaire; Morel, Claude
    - GILBERT (Laurence) § Inventaire après décès de Laurence GILBERT, dressé à la requête de son mari, Claude MOREL, maître cordonnier, faubourg Saint-Marcel., 5 septembre 1637; MC/ET/XXXIII/266
      inventaire; Gilbert, Laurence
    - BOURSIER (Philbert) Marchand fruitier Rue Saint-Victor. § Inventaire après décès de Philbert BOURSIER, dressé à la requête de sa veuve, Philippe BLANCHET. Tableau, 7 septembre 1637; MC/ET/XXXIII/266
      inventaire après décès; Boursier, Philibert
    - GRAVEUR en taille douce RAGOT (François) § Apprentissage, 10 septembre 1637; MC/ET/XXXIII/266
      contrat d'apprentissage; Ragot, François
    - RAGOT (François) Graveur en taille douce Rue Saint-Jacques. § Mise en apprentissage auprès de..., de François LANGOT, Grande rue du faubourg Saint-Jacques., 10 septembre 1637; MC/ET/XXXIII/266
    - GRAVEUR en taille douce (Apprentissage de) § Mise en apprentissage auprès de François RAGOT, maître graveur en taille douce, rue Saint-Jacques de François LANGOT, grande rue au faubourg Saint-Jacques., 10 septembre 1637; MC/ET/XXXIII/266
      contrat d'apprentissage; Ragot, François; Langot, François
    - MAÇONNERIE § Marché passé entre Laurent LANESSIER, maçon, rue des Gravelières, et Hilaire ROBEAU, maître joueur d'instruments, rue Galande., 11 septembre 1637; MC/ET/XXXIII/266
      marché; Lanessier, Laurent; Robeau, Hilaire; maçon
    - MAÇON LANESSIER Laurent Rue des GRANVILLIERS. § Marché., 11 septembre 1637; MC/ET/XXXIII/266
      marché; Lanessier, Laurent
    - PESLYN (Germain) Gaignedenier. Grande Rue du Faubourg Saint-Victor. § Contrat de mariage de Germain PESLYN, et de Jacqueline DU FOUR., 18 septembre 1637; MC/ET/XXXIII/266
      contrat de mariage; Peslyn, Germain
    - CONTANT (Isaac) Cornette de la compagnie de chevaux-légers du Sieur de Saint-Martin. § Testament olographe de Isaac CONTANT, 19 septembre 1637; MC/ET/XXXIII/266
      testament; Contant, Isaac
    - TESTAMENT olographe de Isaac CONTANT, cornette de la compagnie de chevaux léger du sieur de Saint-Martin., 19 septembre 1637; MC/ET/XXXIII/266
    - BATRAY (Philippe) Veuve de Jacques Legelé et de Pierre Lamere § Testament de Philippe BATRAY, 20 septembre 1637; MC/ET/XXXIII/266
      testament; Batray, Philippe
    - DUCOULDRAY (Michel) Compagnon tailleur. Place Maubert. § Contrat de mariage de Michel DUCOULDRAY, et de Jeanne JONNET., 21 septembre 1637; MC/ET/XXXIII/266
      contrat de mariage; Ducouldray, Michel
    - SERRURIER au baillage du palais LE VASSEUR (Louis) Faubourg Saint-Jacques § Inventaire après décès de..., 23 septembre 1637; MC/ET/XXXIII/266
      inventaire; Le Vasseur, Louis
    - LEVASSEUR (Louis) Serrurier au baillage du palais. Faubourg Saint-Jacques. § Inventaire après décès de..., dressé à la requête de sa veuve, Louise FREMONT., 23 septembre 1637; MC/ET/XXXIII/266
      inventaire; Levasseur, Louis
    - HULLION (Christophe) maître maréchal Quai de la Tournelle § Inventaire après décès de Christophe HULLION, dressé à la requête de sa veuve, Marie TRESNEAU., 30 septembre 1637; MC/ET/XXXIII/266
      inventaire; Hullion, Christophe
  - Minutes. 1637, octobre - décembre, octobre - décembre 1637; MC/ET/XXXIII/267
    - FENIS (Léonard) § Inventaire après décès de Léonard FENIS, dressé à la requête de François POQUET, procureur au Châtelet; Tapisserie., 7 octobre 1637; MC/ET/XXXIII/267
      inventaire; Fenis, Léonard
    - VILLERY (Jacques) Compagnon tissutier rubannier Rue Mouffetard. § Contrat de mariage de Jacques VILLERY, et de Jeanne COULON Témoin: Richard PLANCHON tapissier, 7 octobre 1637; MC/ET/XXXIII/267
      contrat de mariage; Villery, Jacques
    - TAPISSIER PLANCHON (Richard) § - Témoin à un mariage., 7 octobre 1637; MC/ET/XXXIII/267
      contrat de mariage; Planchon, Richard
    - ECRIVAIN (maître) DUBUT (Thomas) § Témoin à un mariage., 9 octobre 1637; MC/ET/XXXIII/267
      contrat de mariage; Dubut, Thomas
    - FOURBISSEUR CAMBERT (Constant) § Témoin à un mariage., 9 octobre 1637; MC/ET/XXXIII/267
      contrat de mariage; Cambert, Constant
    - FOURBISSEUR CAMBERT (Charles) § Témoin à un mariage, 9 octobre 1637; MC/ET/XXXIII/267
      contrat de mariage; Cambert, Charles
    - MONGRIS (Simon) Marchand frippier Rue Neuve Sainte-Geneviève § Contrat de mariage de. .., et de Radegonde CROYER.; Témoins: Charles CAMBERT. maître fourbisseur.; Constant CAMBERT. -, 9 octobre 1637; MC/ET/XXXIII/267
      contrat de mariage; Mongris, Simon
    - BOILLEAU (François) maître cloutier lormier Rue Traversière. § Contrat de mariage de François BOILLEAU, et de Marie LEGENDRE. Témoin: Thomas DUBUT maître écrivain., 9 octobre 1637; MC/ET/XXXIII/267
      contrat de mariage; Boilleau, François
    - GLOU (Nicolas) Savetier. demeurant proche les grands degrés de la Tournelle. § Contrat de mariage de Nicolas GLOU, et de Marguerite AROTEL., 17 octobre 1637; MC/ET/XXXIII/267
      contrat de mariage; Glou, Nicolas
    - MAÇONNERIE § Marché passé entre Richard de LUPPE, maçon, demeurant sous la Tonnellerie, et Hilaire ROBEAU, maître joueur d'instrument, rue Galande., 18 octobre 1637; MC/ET/XXXIII/267
      marché; Luppe, Richard; Robeau, Hilaire; maçon
    - MAÇON HUPPE Richard de § Marché., 18 octobre 1637; MC/ET/XXXIII/267
      marché; Huppe, Richard de
    - HEDORMILLIERE (Marie) § Inventaire après décès de Marie HEDORMILLIERE, dressé à la requête de son mari, Pierre PILUERDIER, maître chandelier en suit. place Maubert.; - Tableaux., 19 octobre 1637; MC/ET/XXXIII/267
      inventaire; Hedormilliere, Marie
    - TABLEAUX § Inventaire après décès de Marie HEDORMILLIERE, femme de Pierre PILUERDIER, maître chandelier en suit, place Maubert., 19 octobre 1637; MC/ET/XXXIII/267
    - MAÇONNERIE § Marché passé entre Jean BAILLY, maître maçon, rue des Noyers, et Marie VALLEMON, veuve de Louis ROY, rue Judas., 21 octobre 1637; MC/ET/XXXIII/267
      marché; Bailly, Jean; Vallemon, Marie; maçon
    - NINNILLE (Thomas de) Marchand libraire § Bail à loyer passé à. .., par Jean COMPAGNON, maître pâtissier oublayer, rue des Cermes, Jean de LA COSTE, marchand libraire, mont Saint-Hillaire, et Jean BRUNET, marchand mercier joallier, mont Saint-Hillaire, 24 octobre 1637; MC/ET/XXXIII/267
      bail; Ninnille, Thomas de
    - MERCIER, JOAILLIER BRUNET (Jean) Mont Saint-Hilaire § Bail à loyer, 24 octobre 1637; MC/ET/XXXIII/267
      bail; Brunet, Jean
    - DU JARDIN (Magdeleine) § Inventaire après décès de Magdeleine DU JARDIN, dressé à la requête de son mari, Gilles DESCHEVAULX, gaignedenier, rue Saint-Nicolas du Chardonnet., 27 octobre 1637; MC/ET/XXXIII/267
      inventaire; Du Jardin, Magdeleine
    - CHEVALLIER (Jacques) maître Grainetier. Rue Saint-Victor. § Inventaire après décès de Jacques CHEVALLIER, dressé à la requête de sa veuve, Jeanne LORAIN; Tableau, 27 octobre 1637; MC/ET/XXXIII/267
      inventaire après décès; Chevallier, Jacques
    - BEAUFOUR (Guillaume) 4/e/ Savetier Rue des Amandiers § Contrat du mariage de Guillaume BEAUFOUR, et de Perrette LA VIERRE., 28 octobre 1637; MC/ET/XXXIII/267
      contrat de mariage; Beaufour, Guillaume
    - DESCHEVAULX (Gilles) Gaignedenier. Rue Saint-Nicolas du Chardonnet. § Contrat de mariage de Gilles DESCHEVAULX, et de Jeanne LORAIN, veuve de Jacques CHEVALLIER., 30 octobre 1637; MC/ET/XXXIII/267
      contrat de mariage; Deschevaulx, Gilles
    - BRIE (Richard de) maître serrurier Place Maubert. § Inventaire après décès de. .., dressé à la requête de sa veuve, Margueritte BELLET, Martin RACHER, maître fourbisseur, étant présent. Tableaux, 30 octobre 1637; MC/ET/XXXIII/267
      inventaire; Brie, Richard de
    - FOURBISSEUR GARNISSEUR D'ÉPÉES RACHER (Martin) § Présent à un Inventaire, 30 octobre 1637; MC/ET/XXXIII/267
      inventaire; Racher, Martin
    - TABLEAUX § Inventaire après décès de Richard de BRIE, maître serrurier, 30 octobre 1637; MC/ET/XXXIII/267
    - SERRURIER (maître) BRIE (Richard de) Place Maubert § Inventaire de. .., 30 octobre 1637; MC/ET/XXXIII/267
    - LAUMONIER (Jean) Gaignedenier Faubourg Saint-Marcel § Contrat de mariage de Jean LAUMONIER, et de Philippes BLANCHET., 8 novembre 1637; MC/ET/XXXIII/267
      contrat de mariage; Laumonier, Jean
    - LE NOIR (Jeanne) § Inventaire après décès de Jeanne LE NOIR, dressé à la requête de son mari, Andrien CARRE, voiturier, rue de la Bûcherie., 9 novembre 1637; MC/ET/XXXIII/267
      inventaire; Le Noir, Jeanne
    - LEVASSEUR (Louis) maître serrurier § Contrat de mariage de..., et de Louise FREMONT. Témoin: Jean DU BOIS - maître tapissier., 9 novembre 1637; MC/ET/XXXIII/267
      contrat de mariage; Levasseur, Louis
    - SERRURIER (maître) LE VASSEUR (Louis) § Contrat de mariage de..., 9 novembre 1637; MC/ET/XXXIII/267
      contrat de mariage; Le Vasseur, Louis
    - MARCHAND (Michelle) Veuve de Thomas NEUVET; dem/t/ sur la fosse d'entre les portes Saint-Bernard et Saint-Victor. § Compte à l'amiable entre Michelle MARCHAND, Charles SEIGNEUR, fourbisseur, garnisseur d'épées, Antoine BAILLY, maçon, et Louis NEUVET, maître charpentier., 10 novembre 1637; MC/ET/XXXIII/267
      Marchand, Michelle
    - MAÇON maître BAILLY Antoine Rue Saint-Victor. § Comptes., 10 novembre 1637; MC/ET/XXXIII/267
    - FOURBISSEUR GARNISSEUR D'ÉPÉES SEIGNEUR (Charles) § Compte., 10 novembre 1637; MC/ET/XXXIII/267
    - CHARPENTIER (maître) NEUVET (Thomas) + § Compte par sa veuve, 10 novembre 1637; MC/ET/XXXIII/267
      Neuvet, Thomas
    - CHARPENTIER (maître) NEUVET (Louis) § Compte, 10 novembre 1637; MC/ET/XXXIII/267
    - IMPRIMEUR (maître) TRAVERS (Charles) Mont Saint-Etienne. § Donation faite par Charles TRAVERS, 11 novembre 1637; MC/ET/XXXIII/267
      donation; Travers, Charles
    - TRAVERS (Charles) maître imprimeur. H/t/ Saint-Etienne. § Donation Charles TRAVERS, et sa femme Jeanne ORIO, à Gatien COQUE, écolier juré en l'université de Paris, demeurant au collège de Laon., 11 novembre 1637; MC/ET/XXXIII/267
    - BAILLY (Jean) maître maçon; Rue Desnoyers. § Constitution de rente passés par. .., à Michelle MARCHAND, demeurant sur le fossé d'entre ls portes Saint-Bernard et Saint-Victor., 19 novembre 1637; MC/ET/XXXIII/267
      constitution de rente; Bailly, Jean
    - MAÇON maître BAILLY Jean Rue des noyers § Constitution de rente., 19 novembre 1637; MC/ET/XXXIII/267
    - ASSELIN (Catherine) Rue perdue. § Testament de Catherine ASSELIN, 23 novembre 1637; MC/ET/XXXIII/267
      testament; Asselin, Catherine
    - BAILLY (Antoine) maître maçon Rue Saint-Victor. § Mise en apprentissage auprès de..., de Etienne NEUVET., 24 novembre 1637; MC/ET/XXXIII/267
      contrat d'apprentissage; Bailly, Antoine
    - MAÇONNERIE Apprentissage de § Mise en apprentissage auprès de Antoine BAILLY, maître maçon, rue Saint-Victor, de Etienne NEUVET., 24 novembre 1637; MC/ET/XXXIII/267
      contrat d'apprentissage; Bailly, Antoine; Neuvet, Etienne
    - MAÇON maître BAILLY Antoine Rue Saint-Victor § Apprentissage auprès de. .., 24 novembre 1637; MC/ET/XXXIII/267
    - FRANÇOIS (Thibault) Marchand Rue de l'Arbalète. § Contrat de mariage de Thibault FRANÇOIS, et de Antoinette GAUBIER. Témoin: Jean ALLEAUME, compagnon maçon., 25 novembre 1637; MC/ET/XXXIII/267
      contrat de mariage; François, Thibault
    - MAÇON ALLEAUME Jean § Témoin à un mariage., 25 novembre 1637; MC/ET/XXXIII/267
      contrat de mariage; Alleaume, Jean
    - BOUTONNE (Rollet) Marchand libraire Mont Saint-Hillaire. § Constitution d'une rente annuelle à Rollet BOUTONNE, par Gabriel DENAIN, passeur es ports et places de Paris, rue du Leuve., 25 novembre 1637; MC/ET/XXXIII/267
      constitution de rente; Boutonne, Rollet
    - LIBRAIRE BOUTONNÉ (Rollet) Mont Saint-Hilaire. § Constitution de rente., 25 novembre 1637; MC/ET/XXXIII/267
      constitution de rente; Boutonné, Rollet
    - LIBRAIRE CHAPPELET (Sébastien) Rue Saint-Jacques § Cession de droit et privilège à Sébastien CHAPPELET, 26 novembre 1637; MC/ET/XXXIII/267
      transport de droits; Chappelet, Sébastien
    - PIOT (Jean) Marchand libraire à Avignon. Logé à Paris devant le collége des Trois Evêques, chez François PIOT, marchand libraire. § Cession par Jean PIOT, à Sébastien CHAPPELET, marchand libraire, rue Saint-Jacques, du droit et privilège obtenu du Roi, par lettre patente, d'imprimer, vendu, et débiter, un livre intitulé, tous auxena latinae langue, 26 novembre 1637; MC/ET/XXXIII/267
      transport de droits; Piot, Jean
    - LIBRAIRE PIOT (Jean) dem/t/ à Avignon. § Cession de droit et privilège par Jean PIOT, 26 novembre 1637; MC/ET/XXXIII/267
    - BOURDON (Etienne) Marchand libraire Mont Saint-Hilaire. § Bail à loyer passé par Etienne BOURDON, et Pierre MONNIER, marchand libraire, à Jean PINOT, et Nicolas COCHOIS, vignerons à Ville Juiff, 27 novembre 1637; MC/ET/XXXIII/267
      bail; Bourdon, Etienne
    - LIBRAIRE MONNIER (Pierre) § Bail à loyer., 27 novembre 1637; MC/ET/XXXIII/267
      bail; Monnier, Pierre
    - LIBRAIRE BOURDON (Etienne) Mont Saint-Hilaire. § Bail à loyer., 27 novembre 1637; MC/ET/XXXIII/267
    - LIBRAIRE, imprimeur FEUGÉ (Louis) § Mise en apprentissage chez Louis FEUGÉ, 8 décembre 1637; MC/ET/XXXIII/267
      contrat d'apprentissage; Feugé, Louis
    - FEUGÉ (Louis) Marchand libraire et imprimeur. Rue de Sept Voies. § Mise en apprentissage auprès de Louis FEUGÉ, de Bernard PIGEON, rue de Versailles., 8 décembre 1637; MC/ET/XXXIII/267
    - LIBRAIRE, imprimeur (apprentissage de) § Mise en apprentissage de Bernard PIGEON, rue de Versailles, auprès de Louis FEUGÉ, marchand libraire et imprimeur., 8 décembre 1637; MC/ET/XXXIII/267
      contrat d'apprentissage
    - TABLEAUX § Inventaire après décès de Tiphaine LEMIRE, femme de Jean BAILLY, maître maçon., 9 décembre 1637; MC/ET/XXXIII/267
    - MAÇON NAUDE Simon Cloître Saint-Nicolas. § Présent à un inventaire., 9 décembre 1637; MC/ET/XXXIII/267
      inventaire; Naudé, Simon
    - MAÇON maître BAILLY Jean Rue des noyers § Inventaire de la femme de. .., 9 décembre 1637; MC/ET/XXXIII/267
      inventaire; Bailly, Jean
    - MAÇON maître BAILLY Antoine Rue Saint-Victor § Présent à un inventaire., 9 décembre 1637; MC/ET/XXXIII/267
      inventaire; Bailly, Antoine
    - LEMIRE (Thiphaine) § Inventaire après décès de .., dressé à la requête de son mari, Jean BAILLY, maître maçon, rue desnoyers, en présence de son fils, Antoine BAILLY, maître maçon, rue Saint-Victor, et de Simon NAUDÉ, maître maçon.; ~ Tableaux., 9 décembre 1637; MC/ET/XXXIII/267
      inventaire; Lemire, Thiphaine
    - LANGOISSEUX (Jeanne) § Inventaire après décès de Jeanne LANGOISSEUX, dressé à la requête de son mari, Martin COQUERET, maître maréchal, rue des deux portes, en présence de Jean et François LANGOISSEUX, frère, maître tapissiers. Tableaux, 10 décembre 1637; MC/ET/XXXIII/267
      inventaire; Langoisseux, Jeanne
    - TAPISSIER (maître) LANGOISSEUX (Jean) § Témoin à un inventaire., 10 décembre 1637; MC/ET/XXXIII/267
      inventaire; Langoisseux, Jean
    - TAPISSIER (maître) LANGOISSEUX (François) § Présent à un inventaire, 10 décembre 1637; MC/ET/XXXIII/267
      inventaire; Langoisseux, François
    - TABLEAUX § Inventaire après décès de Jeanne LANGOISSEUX, en présence de Jean et François LANGOISSEUX, maître tapissiers., 10 décembre 1637; MC/ET/XXXIII/267
    - LIBRAIRE QUINET (Toussaint) Rue Judas. § Quittance., 13 décembre 1637; MC/ET/XXXIII/267
    - QUINET (Toussaint) Marchand libraire Rue Judas. § Quittance passée à Toussaint QUINET, par Achille QUINET, garde du corps du Roi., 13 décembre 1637; MC/ET/XXXIII/267
    - DRAP d'or, d'argent de soie (ouvrier en) LA TOUCHE (Elie de) § Contrat de mariage de..., 15 décembre 1637; MC/ET/XXXIII/267
      contrat de mariage; La Touche, Elie de
    - ORFÈVRE marchand, ROUSELLE Claude, Galeries du Louvre. § Témoin à un mariage., 15 décembre 1637; MC/ET/XXXIII/267
      contrat de mariage; Rouselle, Claude
    - LA TOUCHE (Elie de) Ouvrier en drap d'or, d'argent de soie. Rue de Batois. § Contrat de mariage de. .., et de Marie de LAIRE. Témoin: Claude ROUSELLE, marchand orfèvre., 15 décembre 1637; MC/ET/XXXIII/267
    - LAURANT (Paul) dit Saint-Laurant. Lieutenant d'une compagnie d'infanterie au service du Roi. § Contrat de mariage de Paul LAURANT, et de Jacqueline JACQUELOT., 19 décembre 1637; MC/ET/XXXIII/267
      contrat de mariage; Laurant, Paul
    - AUBRY (François) Marchand épicier. Rue Saint-Jean § Contrat de mariage de François AUBRY, et de Noelle ARNOUL., 20 décembre 1637; MC/ET/XXXIII/267
      contrat de mariage; Aubry, François
    - LE LIEVRE (Michelle) Veuve de Michel COLLERON. Rue Saint-Sauveur. § Inventaire après décès de Michelle LE LIEVRE, dressé à la requête de Claude PARISOT, femme et procuratrice de Louis CULLERON, dit la Brière.; Tableau., 20 décembre 1637; MC/ET/XXXIII/267
      inventaire; Le Lièvre, Michelle
    - CHAILLOU (Louis) maître Chaisetier, Aubergelier Rue Saint-Damier § Contrat de mariage de Louis CHAILLOU, et de Marguerite GONEL, 27 décembre 1637; MC/ET/XXXIII/267
      contrat de mariage; Chaillou, Louis
  - Minutes. 1638, janvier - mars, janvier - mars 1638; MC/ET/XXXIII/268
    - ARCHITECTE des bâtiments du Roi. BROSSE (Paul de) § Transport., 30 septembre 1637; MC/ET/XXXIII/268
      Brosse, Paul de
    - BROSSE (Paul de) Architecte des bâtiments du Roi. § Transport passé par. .., à Daniel BUTOT., MC/ET/XXXIII/268
    - LIBRAIRE SEIGNEUR (Jean) § Obligation, 28 octobre 1637; MC/ET/XXXIII/268
      obligation; Seigneur, Jean
    - § Mise en apprentissage de Antoine LANDON auprès de François de CRESPY, marchand maître tapissier nantier, rue de la Tonnellerie., 7 janvier 1638; MC/ET/XXXIII/268
    - § Testament de Jean PREVOST, prêtre habitué en l'église Saint-Etienne du Mont, demeurant au collège de Montaigus., 8 janvier 1638; MC/ET/XXXIII/268
      testament; Prévost, Jean
    - § Inventaire après décès de Estienne BOUCHERON, chaudronnier, rue de Grenelle, dressé à la requête de sa veuve, Marie ROZOTTE; Tableaux., 11 janvier 1638; MC/ET/XXXIII/268
      inventaire; Boucheron, Estienne
    - § Contrat de mariage de Claude MARCHAND, maître fourbisseur, faubourg Saint-Victor, et de Madeleine GRUAU. Témoins: Jean LAVIGNE, maître fourbisseur; Jacques LAVIGNE, fourbisseur; Yves LAISTRE, marchand libraire., 12 janvier 1638; MC/ET/XXXIII/268
      contrat de mariage; Marchand, Claude
    - § Contrat de mariage de Pierre YVOIRE, maître serrurier, rue Lourcine, et de Isabel BLED., 19 janvier 1638; MC/ET/XXXIII/268
      contrat de mariage; Yvoire, Pierre
    - § Inventaire après décès de Anne CHERBAULT, dressé à la requête de son mari Edouard PETIT, tailleur d'habits, rue du Chantier., 23 janvier 1638; MC/ET/XXXIII/268
      inventaire après décès; Cherbault, Anne
    - § Constitution de rente à Claude CHAPPELET, marchand libraire, rue Saint-Jacques, par Marie PENICHEL et Jacques PENICHEL, maître apothicaire, barbier, demeurant hors et proche la porte Saint-Jacques., 25 janvier 1638; MC/ET/XXXIII/268